臺灣桃園地方法院民事簡易判決
111年度桃簡字第143號
原      告  王美璨  

            李幸娥  
            陳俊嘉  
            黃萬裕  

            陳玲    
            林佳佑  


            鄭光仁  
            林麗美  
兼  上八人
訴訟代理人  陳穗妮  



被      告  羅依婕  
上列當事人間請求損害賠償事件，本院於民國111年6月1日言詞
辯論終結，判決如下：
    主      文
被告應給付原告各如附表一「賠償金額」欄所示金額，及均自民
國一一一年四月三十日起至清償日止，按年息百分之五計算之利
息。
原告其餘之訴駁回。
訴訟費用由被告負擔百分之三十五，餘由原告依附表二所示比例
負擔。
本判決第一項得假執行。
    事實及理由
壹、程序方面：
    被告經合法通知，未於言詞辯論期日到場，且無民事訴訟法
    第386條各款所列情形，故依原告之聲請，由其一造辯論而
    為判決。
貳、實體方面：
一、原告主張：被告於民國110年5月2日上午11時18分許，駕駛
    車牌號碼000-0000號自用小客車（下稱肇事車輛）行經桃園
    市○○區○○路000號前，因操作不當偏離車道，撞擊各該原告
    所有、停放於該址路旁機車停車格內、如附表一「車牌號碼
    」欄所示之普通重型機車（下合稱系爭機車），系爭機車均
    因而受損。嗣原告等將系爭機車送廠修復，各支出如附表一
    「維修費用」欄所示之維修費用，故依侵權行為之法律關係
    提起本件訴訟，請求被告賠償。並聲明：被告應給付原告如
    附表一「維修費用」欄所示之金額，及均自起訴狀繕本送達
    翌日起至清償日止，按年息5%計算之利息。
二、被告經合法通知，未於言詞辯論期日到場，亦未提出書狀為
    任何聲明或陳述以供本院參酌。
三、本院之判斷：
(一)按因故意或過失，不法侵害他人之權利者，負損害賠償責任
    ；汽車、機車或其他非依軌道行駛之動力車輛，在使用中加
    損害於他人者，駕駛人應賠償因此所生之損害；但於防止損
    害之發生，已盡相當之注意者，不在此限，民法第184條第1
    項前段、第191條之2分別定有明文。本件被告於上開時間駕
    駛肇事車輛行經上開地點，失控駛出車道，撞擊停放於路旁
    機車停車格內之系爭機車，系爭機車均因而受損之事實，已
    經本院調取警方道路交通事故處理卷宗，核對其內道路交通
    事故現場圖、調查報告表、現場照片等確認無誤，此情足認
    屬實。而被告於警詢中自陳僅係因當時陽光刺眼，看不清前
    方路況（見本院卷第60頁），即肇致本件事故，顯然欠缺一
    般駕駛人操作車輛所應具備之注意，而有過失，就原告因此
    所受損害，自應負賠償之責。
(二)次按負損害賠償責任者，除法律另有規定或契約另有訂定外
    ，應回復他方損害發生前之原狀；債權人得請求支付回復原
    狀所必要之費用，民法第213條第1項、第3項分別定有明文
    。但回復原狀費用既以必要者為限，則若因維修而更換零件
    ，而以新品換舊品者，即應予扣除折舊。又工項若係連工帶
    料，而依工程特性或市場慣例為不可分，或於一般材料費用
    所佔比例遠大於工資費用，未必另行收取工資，而僅就材料
    費差額賺取利潤者，如估價時未區分工資及材料費用，原告
    復未能舉證證明其中材料費用及工資之各別金額，則應逕以
    估價之費用予以折舊估算。系爭機車經送廠修復，各支出如
    附表一「維修費用」欄所示之維修費用，有原告提出之估價
    單為據。而依該等估價單之項目記載，原告甲○○、丁○○、庚
    ○○支出之維修費用係就工資與材料分別計價，應僅就材料部
    分計算折舊；至於其餘原告部分支出費用則未分列工資與材
    料，依前述說明，應認為連工帶料，逕以估價費用計算之。
    又依行政院所頒固定資產耐用年數表及固定資產折舊率之規
    定，機械腳踏車之耐用年數為3年，依定率遞減法每年折舊1
    000分之536，使用已逾耐用年數者，其殘值則以成本10分之
    1計算之；另依營利事業所得稅查核準則第95條第6項規定「
    固定資產提列折舊採用定率遞減法者，以1年為計算單位，
    其使用期間未滿1年者，按實際使用之月數相當於全年之比
    例計算之，不滿1月者，以1月計」。依行車執照記載，系爭
    機車各係於附表一「出廠年月」所載之時間出廠，迄於本件
    事故發生之110年5月間，各已使用如附表一「使用時間」所
    示之時間，則各該機車之維修費用經折舊計算後，原告各得
    請求被告賠償之範圍即以附表一「賠償金額」欄所示者為限
    ，逾此範圍之請求則無理由，應予駁回。
(三)又給付無確定期限者，債務人於債權人得請求給付時，經其
    催告而未為給付，自受催告時起，負遲延責任。其經債權人
    起訴而送達訴狀，或依督促程序送達支付命令，或為其他相
    類之行為者，與催告有同一之效力。遲延之債務，以支付金
    錢為標的者，債權人得請求依法定利率計算之遲延利息。其
    利率未經約定，亦無法律可據者，週年利率為5%，為民法第
    229條第2項、第233條第1項前段、第203條分別明定。本件
    原告對被告之損害賠償請求權均屬未定給付期限之金錢債權
    ，故其就附表一「賠償金額」欄所示金額，各請求被告給付
    自起訴狀繕本送達翌日即111年4月30日（見本院卷第41-1頁
    ）起至清償日止，按年息5%計算之利息，亦屬有理。
四、綜上所述，原告等依侵權行為之法律關係，請求被告給付如
    主文第1項所示，為有理由，應予准許；逾此範圍之請求則
    無理由，應予駁回。
五、本判決第1項係適用簡易訴訟程序所為被告敗訴之判決，依
    民事訴訟法第389條第1項第3款規定，應依職權宣告假執行
    。
六、本件結論已臻明確，兩造其餘攻擊防禦方法及所提證據，經
    審酌均不至影響判決結果，故不逐一論述。
七、訴訟費用負擔之依據：民事訴訟法第79條、第85條第1項但
    書。　　　　
中　　華　　民　　國　　111 　年　　6 　　月　　17　　日
                  桃園簡易庭  法  官  陳逸倫
以上為正本係照原本作成。
如不服本判決，應於送達後20日內，向本院提出上訴狀並表明上
訴理由，如於本判決宣示後送達前提起上訴者，應於判決送達後
20日內補提上訴理由書（須附繕本）。
如委任律師提起上訴者，應一併繳納上訴審裁判費。   
中　　華　　民　　國　　111 　年　　6 　　月　　17　　日
                              書記官  潘昱臻
附表一
編號 原告 車牌號碼 出廠年月 使用期間 維修費用 (新臺幣) 折舊算式 賠償金額 (新臺幣) 1 王美燦 ENL-0861 108年8月 1年10月 53,491元（含工資32,049元、零件21,442元） 折舊時間           金額 第1年折舊值        21,442×0.536=11,493 第1年折舊後價值    21,442-11,493=9,949 第2年折舊值        9,949×0.536×(10/12)=4,444 第2年折舊後價值    9,949-4,444=5,505 37,554元 (計算式：32,049+5,505=37,554) 2 乙○○ MDF-0009 105年8月 逾3年 20,170元 20,170/10 = 2,017(殘值) 2,017元 3 戊○○ NCS-3901 109年9月 9月 17,670元 折舊時間金額 第1年折舊值        17,670×0.536×(9/12)=7,103 第1年折舊後價值    17,670-7,103=10,567 10,567元 4 辛○○ NLW-6336 110年1月 5月 21,650元 折舊時間金額 第1年折舊值        21,650×0.536×(5/12)=4,835 第1年折舊後價值    21,650-4,835=16,815 16,815元 5 己○ M5R-591 95年3月 逾3年 21,100元 21,100/10 = 2,110(殘值) 2,110元 6 丙○○ MXU-5700 108年7月 1年11月 6,000元 折舊時間金額 第1年折舊值        6,000×0.536=3,216 第1年折舊後價值    6,000-3,216=2,784 第2年折舊值        2,784×0.536×(11/12)=1,368 第2年折舊後價值    2,784-1,368=1,416 1,416元 7 壬○○ ADQ-2903 102年5月 逾3年 58,710元 58,710/10 = 5,871(殘值) 5,871元 8 丁○○ 303-NMP 103年6月 逾3年 34,360元（含工資3,300元、零件31,060元） 31,060/10 = 3,106(殘值) 6,406元 (計算式：3,300+3,106=6,406) 9 庚○○ 829-GWA 98年10月 逾3年 43,350元（含工資11,860元、零件31,490元） 31,490/10 = 3,149(殘值) 15,009元 (計算式：11,860+3,149=15,009) 
附表二
編號 原告 分擔比例 1 王美燦 6% 2 乙○○ 7% 3 戊○○ 2% 4 辛○○ 2% 5 己○ 7% 6 丙○○ 2% 7 壬○○ 19% 8 丁○○ 10% 9 庚○○ 10%